【裁判字號】    97,訴,1903
【裁判日期】    981210
【裁判案由】    殺人未遂
【裁判全文】
臺灣高雄地方法院刑事判決              97年度訴字第1254號
                                      97年度訴字第1903號
公  訴  人  臺灣高雄地方法院檢察署檢察官
被      告  洪榮煌
指定辯護人  本院公設辯護人陳信凱
被      告  鄭世雄
指定辯護人  本院公設辯護人陳信凱
被      告  陳瑞元
選任辯護人  張賜龍律師
            陳靜娟律師
被      告  甲○○
選任辯護人  王銘鈺律師
            林伯祥律師
上列被告等因殺人未遂案件，經檢察官提起公訴（97年度偵字第
17414號、17630號、17823號、33389號），本院判決如下：
    主  文
本件公訴不受理。
    理  由
一、公訴意旨係以：被告甲○○與被告陳瑞元係多年好友，其友
    傅霆與告訴人姚淼尹因係擔任高雄市○○區○○路之「諾貝
    爾大樓」之前、現任主委而生訴訟糾紛，97年初某日，被告
    甲○○向被告陳瑞元表示其停在該棟大樓地下室停車位之自
    小客車，遭人在車內置放硫酸，懷疑係告訴人姚淼尹所為，
    被告甲○○乃要被告陳瑞元找人教訓告訴人姚淼尹，被告甲
    ○○、陳瑞元遂基於殺人之未必故意，教唆被告洪榮煌（綽
    號「瘋狗」）、鄭世雄（綽號「細主仔」）遂行其犯行，被
    告洪榮煌、鄭世雄受教唆後，遂與被告陳瑞元基於殺害告訴
    人姚淼尹之犯意聯絡，由被告陳瑞元於97年3 月5 日中午，
    約被告洪榮煌、鄭世雄在高雄市○○區○○路「古德曼咖啡
    廳」旁之小木屋見面，持告訴人姚淼尹之照片予被告洪榮煌
    、鄭世雄觀看，並要渠等記住告訴人姚淼尹之長相，且告知
    被告洪榮煌、鄭世雄稱：姚淼尹於當日下午2 時30分許，會
    前往高雄地方法院開庭等語，被告陳瑞元復命被告鄭世雄外
    出購買行凶用之兇刀，被告鄭世雄遂依指示前往高雄市苓雅
    區○○○路與興中路口之「一級百貨廣場」購買西瓜刀2 把
    後，返回上開小木屋處，將其中1 把西瓜刀交予被告洪榮煌
    ，各將西瓜刀預藏在渠等腰際間，於同日下午2 時30分許，
    被告洪榮煌、鄭世雄搭乘計程車至高雄地方法院前處，此時
    被告甲○○自法院對面之水果店走出，告知被告洪榮煌稱姚
    淼尹尚未到達等語後離去，約半小時後，被告陳瑞元撥打電
    話予被告洪榮煌要渠等返回該小木屋處，被告鄭世雄、洪榮
    煌復搭計程車返回該處，俟到達後，被告陳瑞元向渠等稱姚
    淼尹駕駛一輛車牌YV-5803 號之白色BMW 自小客車，停放在
    高雄市○○區市○路與國民街口附近小公園旁，要渠等前往
    找尋該車，並埋伏在附近等語，旋而被告洪榮煌、鄭世雄即
    依被告陳瑞元指示搭乘計程車前往上址，俟尋獲該車後，在
    一旁守候，於同日18時許，見告訴人姚淼尹開完庭後自高雄
    地方法院門口走出，欲走向其自小客車處開車之際，被告洪
    榮煌、鄭世雄分持預藏在身上之西瓜刀（被告鄭世雄行凶所
    用之西瓜刀未扣案）朝告訴人姚淼尹之大、小腿、身體多處
    砍殺，致告訴人姚淼尹受有左拇指左肘遠端肱股切割傷、骨
    折、右小腿左大腿切割傷等傷勢，嗣經告訴人姚淼尹大喊救
    命並跑回高雄地方法院，而渠等自後追趕約1 、20公尺後始
    罷手離去，而告訴人姚淼尹經及時送醫始倖免於難。嗣經告
    訴人姚淼尹報警後，經警循線查獲，並查扣得被告洪榮煌行
    凶所用之西瓜刀1 支、作案時穿著之牛仔褲1 件及運動鞋1
    雙。案經告訴人姚淼尹提起告訴，因認被告洪榮煌、鄭世雄
    涉有刑法第271 條第2 項、第1 項殺人未遂罪嫌；被告甲○
    ○、陳瑞元涉有刑法第271 條第2 項、第1 項、第29條教唆
    殺人未遂罪嫌等語。
二、證據能力部分
(一)、本件被告甲○○及其辯護人認卷附現場蒐證照片27張無證據
    能力。惟上開照片，係由攝影設備拍攝所得。因照相、攝影
    係屬機械性記錄特徵，透過鏡頭形成的畫面映寫入膠卷或儲
    存裝置，然後還原於照相紙上或將之列印，故照相、攝影不
    含有人的供述要素。上開卷附蒐證照片部分，乃到場處理之
    警員，依機械之方式所留存之現場影像，並非供述證據，無
    傳聞法則適用，具有證據能力。
(二)、證人即共同被告洪榮煌、鄭世雄於警詢中之陳述，對於證明
    被告甲○○、陳瑞元是否教唆其等為本案犯行之事實，有證
    據能力：
１、按被告以外之人於審判外之言詞或書面陳述，除法律有規定
    外，不得作為證據；被告以外之人於檢察事務官、司法警察
    官或司法警察調查中所為之陳述，與審判中不符時，其先前
    之陳述具有較可信之特別情況，且為證明犯罪事實存否所必
    要，得為證據，刑事訴訟法第159 條第1 項、第159 條之2
    分別定有明文。是以被告以外之人於審判外之言詞或書面，
    即屬傳聞證據，因有悖法院直接審理及言詞審理之精神，妨
    礙當事人之反對詰問權，影響程序正義之實現，除法律別有
    規定外，原則上不具證據能力。又刑事訴訟法第159 條之2
    所謂「前後陳述不符」之要件，應就前後階段之陳述進行整
    體判斷，以決定其間是否具有實質性差異，而所謂「較可信
    之特別情況」，亦應就前後陳述時之各種外部情況進行比較
    ，以資決定何者外部情況具有可信性，若陳述係在特別可信
    之情況下所為，則虛偽陳述之危險性不高，雖係審判外陳述
    ，或未經被告反對詰問，仍得承認其有證據能力。就外部情
    況之認定，例如時間之間隔、是否為有意識之迴避、有無受
    外力干擾或事後串謀、以及警詢所作時之筆錄記載是否完整
    、是否出於自由意識陳述等情。法院應斟酌上列因素綜合判
    斷，細究陳述人問答態度、表情與舉動之變化，以查是否具
    較可信之特別情況，合先敘明。
２、本件被告甲○○、陳瑞元認證人即共同被告洪榮煌、鄭世雄
    於警詢中所為之陳述，無證據能力。經查，證人即共同被告
    洪榮煌、鄭世雄於警詢及本院審理有關被告甲○○、陳瑞元
    是否教唆其等為本案犯行之供述，有前後陳述不符之情形，
    證人即共同被告洪榮煌、鄭世雄於警詢時之陳述，依其記載
    內容，係採取一問一答方式，且上開證人於警詢時之陳述較
    接近案發時點，記憶應較為清晰，憑信性甚高，而當時未直
    接面對被告甲○○、陳瑞元，內心較為篤定，壓力較小，較
    有可能任意陳述；且在偵查及本院審理中，證人即共同被告
    洪榮煌、鄭世雄均未對檢察官及法官表示警詢係遭受不正方
    法訊問或非出於其自由意志而為供述，益徵其於警詢之陳述
    應較有可信性。本院斟酌上開供述證據之取得過程並無瑕疵
    ，且與本案待證事實間具有相當之關聯性及必要性，以之為
    本案證據尚無不當，是揆諸前揭說明，本院認證人即共同被
    告洪榮煌、鄭世雄於警詢之上開陳述，符合刑事訴訟法第15
    9 條之2 之情形而有證據能力。
(三)、證人即共同被告陳瑞元、證人姚淼尹警詢中關於被告甲○○
    有無教唆殺害姚淼尹或被害情形之陳述，無證據能力：
    次按被告以外之人於審判外之言詞或書面陳述，除法律有規
    定者外，不得作為證據；被告以外之人（包括證人、鑑定人
    、告訴人、被害人及共同被告等）於檢察事務官、司法警察
    官或司法警察調查中所為之陳述，與審判中不符時，其先前
    之陳述具有較可信之特別情況，且為證明犯罪事實存否所必
    要者，得為證據，為刑事訴訟法第159 條第1 項、第159 條
    之2 所明定。是被告以外之人於司法警察（官）調查中所為
    之陳述，依刑事訴訟法第159 條第1 項規定，係屬傳聞證據
    ，原則上無證據能力，惟如該陳述與審判中不符時，其先前
    之陳述具有較可信之特別情況，且為證明犯罪事實存否所必
    要者，依同法第159 條之2 規定（即刑事訴訟法第159 條第
    1 項所指之「除法律有規定者外」），始例外認為有證據能
    力。如該陳述與審判中相符時，因該陳述並不符合刑事訴訟
    法第159 條之2 有關傳聞例外之規定，故不得作為認定本案
    犯罪事實有無之證據。此時，當以其於審判中之陳述作為證
    據。本件被告甲○○認證人即共同被告陳瑞元、證人姚淼尹
    於警詢中所為關於被告甲○○有無教唆殺害姚淼尹或被害情
    形之陳述，無證據能力。經查：證人即共同被告陳瑞元、證
    人姚淼尹警詢中關於被告甲○○有無教唆殺害姚淼尹或姚淼
    尹被害情形之陳述，核與其等於審判中之證述相符，是依前
    開說明，證人即共同被告陳瑞元、證人姚淼尹於警詢中之上
    開陳述，並無傳聞證據例外之情形，應無證據能力。此時，
    當以證人即共同被告陳瑞元、證人姚淼尹於審判中之證述作
    為證據。
(四)、再按被告以外之人於偵查中向檢察官所為之陳述，除顯有不
    可信之情況者外，得為證據。刑事訴訟法第159條之1第2項
    定有明文。被告以外之人於偵查中向檢察官所為陳述，雖為
    審判外之陳述，然依刑事訴訟法之規定，檢察官係代表國家
    偵查犯罪、實施公訴，依法有訊問被告、證人、鑑定人權利
    之人；且於實務運作時，檢察官偵查中向被告以外之人所取
    得之陳述，原則上均能遵守法律規定，不致於違法取供，故
    可信度極高，自得為證據。被告甲○○於本院準備程序中對
    於證人即共同被告洪榮煌、鄭世雄、證人姚淼尹上開詢問筆
    錄之證據能力，有所爭執，然本院審酌證人即共同被告洪榮
    煌、鄭世雄、證人姚淼尹於偵查中向檢察官所為有關被告甲
    ○○是否教唆其等為本案犯行或姚淼尹被害情形之陳述，並
    無非法取供等非任意之陳述，亦無其他足認該陳述有何顯不
    可信之情事，且經具結，依上開規定，該陳述得作為本案證
    據。
(五)、復按被告以外之人於審判外之陳述，雖不符前4條之規定，
    而經當事人於審判程序同意作為證據，法院審酌該言詞陳述
    或書面陳述作成時之情況，認為適當者，亦得作為證據，刑
    事訴訟法第159條之5第1項定有明文。本判決後開引用具有
    傳聞證據性質之證據，除被告甲○○、陳瑞元及其辯護人對
    前述資料否認證據能力外，被告洪榮煌、鄭世雄、甲○○、
    陳瑞元（下稱被告4 人）、辯護人及檢察官均對本院所引用
    下列證據，同意作為本案證據使用，本院審酌各該證據作成
    之情況，並無不法取供等非任意性情況，認為適當，爰依上
    開規定作為證據。
三、公訴意旨認被告洪榮煌、鄭世雄涉有殺人未遂犯行，被告甲
    ○○、陳瑞元涉有教唆殺人未遂犯行，無非係以被告洪榮煌
    、鄭世雄、甲○○之供述、告訴人姚淼尹偵查中證述、證人
    即共同被告洪榮煌、鄭世雄之證述、搜索票、扣押筆錄、扣
    押物品目錄表及扣押物品收據、現場蒐證翻拍照片、高雄醫
    學大學附設中和醫院診斷證明書、病歷資料、通訊監察書、
    監聽譯文、通聯調閱查詢單、雙向通聯紀錄及扣案之牛仔褲
    、運動鞋、西瓜刀1 把等證據資料為主要論據。訊據被告洪
    榮煌、鄭世雄固坦承有持刀傷害告訴人姚淼尹之行為，惟均
    堅決否認有何殺人未遂犯行，並辯稱：我們聽說姚淼尹在被
    告甲○○車子放置硫酸，我們只想教訓他，並沒有殺人犯意
    等語；被告甲○○堅決否認教唆被告洪榮煌、鄭世雄殺人犯
    行，並辯稱：本案除告訴人姚淼尹指述其與被告甲○○有糾
    紛外，無其他證據證明被告甲○○有教唆加害告訴人姚淼尹
    之犯行，且除上開強酸事件，被告甲○○與告訴人姚淼尹無
    其他私人恩怨，縱認其涉有教唆犯行，至多亦屬傷害範圍等
    語；被告陳瑞元堅決否認教唆被告洪榮煌、鄭世雄殺人犯行
    ，並辯稱：被告洪榮煌、鄭世雄於警詢及偵查中證述不實在
    ，通聯紀錄亦無法證明被告陳瑞元有教唆殺人犯行，縱認被
    告陳瑞元涉有教唆犯行，亦只是傷害故意等語。經查：
(一)、被告洪榮煌、鄭世雄於上開時、地，持西瓜刀砍傷告訴人姚
    淼尹，致告訴人姚淼尹受有受有左拇指左肘遠端肱股切割傷
    、骨折、右小腿左大腿切割傷等傷害，經送醫急救之事實，
    業據被告洪榮煌、鄭世雄供承在卷（見偵卷二第5至10頁、1
    09至111 頁、偵卷四第27至29頁、35至38頁、本院卷一第25
    至27、61頁），核與證人即告訴人姚淼尹於偵查中及本院審
    理中、證人戴國石於本院審理中證述之情節相符（見偵卷二
    第133 、134 頁、見本院卷二第8 至17頁、25至29頁），並
    有高雄醫學大學附設中和醫院診斷證明書及病歷資料（見偵
    卷二第57至90頁、本院卷一第201 頁）附卷可參，堪足認定
    。
(二)、被告甲○○、陳瑞元雖辯稱無教唆被告洪榮煌、鄭世雄為本
    案犯行，惟查：證人即共同被告洪榮煌於警詢及偵查證述：
    陳瑞元告訴我有一位大姐（即甲○○）遭人放置硫酸，陳瑞
    元即說要教訓那人，陳瑞元拿出一張照片交給我跟鄭世雄，
    叫我們認清長相，並說姚淼尹於當日下午2 時30分許，會前
    往高雄地方法院開庭，我們於下午2 時30分許坐計程車到法
    院，到了之後，我們在地院對面站了一下，甲○○從法院門
    口走出來，我就過去問她：「對方到了嗎？」，甲○○回答
    我說「還沒有」，即是要我們等他出來時再教訓他之意思，
    我們就到旁邊等，陳瑞元就打電話要我們回去古德曼咖啡旁
    木屋休息，我們依指示回去，隔了20分鐘左右，陳瑞元跟我
    們說被害人開了一台白色BMW 停在法院附近公園，所以我們
    就搭計程車到法院附近公園旁邊找那輛車，我們2 人在車子
    附近等，一直等到下午6 點多，被害人才出來。陳瑞元說要
    教訓他一下，沒有說要置他於死地，甲○○知道當天我跟鄭
    世雄到法院去砍被害人是要幫他出氣，是陳瑞元告訴我被害
    人出庭的時間等語（見偵卷二第6 至9 、96、97頁），核與
    證人即被告鄭世雄於警詢及偵查證述相符（見偵卷四第27至
    29 、36 、37頁），再參佐被告甲○○於偵查及本院均供稱
    其於該日確實在法院對面遇見被告洪榮煌之情（見偵卷五第
    85頁、本院卷二第88頁），復與共同被告洪榮煌證陳係被告
    甲○○告知其姚淼尹未到法院一節相契，復觀諸卷附通聯調
    閱查詢單及雙向通聯紀錄，被告陳瑞元所使用0000000000號
    行動電話與被告洪榮煌使用0000000000號行動電話於該日13
    時13 分 許亦確實有通聯紀錄（見偵卷一第84頁），益徵證
    人即共同被告洪榮煌、鄭世雄上開證詞與事實相符。又被告
    洪榮煌、鄭世雄與被告甲○○、陳瑞元並無金錢糾紛及仇隙
    ，為被告甲○○、陳瑞元所自承（見偵卷五第2 頁背面、本
    院聲羈卷二第5 頁），經驗上應無蓄意誣攀之可能及必要，
    其證言堪信為真實，是足認被告甲○○、陳瑞元確有教唆被
    告洪榮煌、鄭世雄為本案犯行無誤。至被告洪榮煌、鄭世雄
    於本院雖改稱：係被告洪榮煌自己翻閱甲○○資料看見開庭
    時間及姚淼尹照片，2 人自行決定為本案犯行，並非被告甲
    ○○、陳瑞元所教唆，西瓜刀及計程車錢均是被告洪榮煌出
    錢云云，惟被告洪榮煌於本院自承不識字，且與被告甲○○
    不熟等語，被告鄭世雄亦稱其不認識被告甲○○（見本院卷
    二第18 、19 、26、38、39、44頁），是以被告洪榮煌、鄭
    世雄與被告甲○○並無特殊交情觀之，其等於本院所述自行
    翻閱甲○○資料觀看開庭時間及姚淼尹照片，且被告洪榮煌
    又自行花費金錢購買兇器及給付案發時計程車在旁等候數小
    時之費用等情，實有違常理，核係事後迴護之詞，難予憑信
    。
(三)、按殺人未遂罪之成立，以有戕害他人生命之故意，著手於剌
    殺之實行而未發生死亡之結果為要件，即須於實施殺害時，
    具有使其喪失生命之故意，倘缺乏此種故意，要難遽以殺人
    未遂罪論擬（最高法院47年臺上字第1364號、48年臺上字第
    33號判例意旨參照）；被害人受傷處所是否致命部位，及傷
    痕之多寡，輕重如何，僅足供認定有無殺意之參考，不能為
    區別殺人與傷害之絕對標準（最高法院19年上字第718 號判
    例意旨參照）；殺人未遂與傷害之區別，本視加害人有無殺
    意為斷，被害人受傷之程度，被害人受傷處所是否為致命部
    位，及傷痕多寡，輕重如何，僅足供認定有無殺意之參考，
    究不能據為區別殺人未遂與傷害之絕對標準，故不能僅因被
    害人受傷之位置係屬人體要害，即認定加害人自始即有殺害
    被害人之犯意（94年度臺上字第6857號判決意旨參照）。查
    ：
１、本案被告洪榮煌、鄭世雄、陳瑞元與告訴人姚淼尹於本事件
    發生前素不相識，並無仇怨乙節，業經證人姚淼尹於偵查及
    本院審理中證述在卷（見本院卷二第8 、15、135 頁）。另
    被告洪榮煌於偵查時亦供稱：陳瑞元就說要教訓他一下，沒
    有說要置他於死地等語（見偵卷二第96頁），再參佐被告洪
    榮煌、鄭世雄為本案犯行並未收受任何金錢或代價（見偵卷
    二第97頁、偵卷四第29頁）；復查，本案發生緣起，係因被
    告甲○○車輛遭人放置鹽酸，然該事件經洗車工發現，僅生
    車門下方滾邊條毀損之損害，有高雄市苓雅區調解委員會調
    解書在卷足稽（見本院卷一第83頁）。是被告洪榮煌、鄭世
    雄、陳瑞元與告訴人姚淼尹既無仇怨且無證據其等因為本案
    犯行收受任何代價，而被告甲○○因其車輛遭放置鹽酸所生
    之損害亦甚微，衡情被告4 人均應不致於萌生殺人之動機。
２、又告訴人姚淼尹雖受有左拇指左肘遠端肱股切割傷、骨折、
    右小腿左大腿切割傷等傷害，然告訴人姚淼尹抵達醫院之基
    本狀態，神志清楚、呼吸正常、脈搏、血壓及體溫均無明顯
    異常，且依高雄醫學大學附設中和醫院98年2月26日、98年4
    月3日高醫附行字第0980000614號、0980001082號函稱：告
    訴人姚淼尹之傷勢尚無嚴重到失去下一肢，無嚴重致生命危
    險之頭部外傷等語，有該院診斷證明書、病歷資料、98年2
    月26日、98年4 月3 日高醫附行字第0980000614號、098000
    1082號函附卷足稽（見本院卷一第129 、133 、201 、202
    頁），是自難僅因告訴人姚淼尹上開傷勢即遽而推論被告4
    人主觀上必有殺人犯意。
３、再者，倘被告洪榮煌、鄭世雄確有置告訴人姚淼尹死亡之殺
    人犯意，以被告洪榮煌、鄭世雄持以行兇之西瓜刀，係屬前
    端尖銳具有刀鋒之刀類，有扣案之西瓜刀及卷附照片可稽（
    見偵卷二第37頁）。本院審酌被告洪榮煌、鄭世雄下手揮砍
    之情形，證人戴國石於本院證稱：姚淼尹要去開車門，我在
    車子的右後方，我看到有兩個戴帽子的男子過來，有一個在
    前面靠近姚淼尹，有一個從後面走過來，是同方向一前一後
    過來，不是包抄等語（見本院卷二第26、29頁）。是依證人
    上開證述，被告洪榮煌、鄭世雄係由告訴人姚淼尹後方一前
    一後靠近，而告訴人姚淼尹尚未轉身，仍背對被告洪榮煌、
    鄭世雄時，被告洪榮煌、鄭世雄若有置告訴人姚淼尹於死地
    之決意，以西瓜刀之刀長及其鋒利度朝向告訴人姚淼尹頭頸
    、胸腹等有身體重要器官在內之致命部位砍刺，應可輕易得
    逞，然其等係選擇揮刀砍向告訴人姚淼尹手、腳部位，又告
    訴人姚淼尹於本院證稱：從案發地點到大同路，他們有追，
    但還沒有追到大同路就停止了，我過了大同路後，被告沒有
    追上來，我就慢慢走到法院，經法警叫救護車送醫等語（見
    本院卷二第134 頁），是以告訴人姚淼尹當時僅赤手空拳且
    已受傷，周圍亦無人攔阻之情形，被告洪榮煌、鄭世雄對所
    處環境應有掌控之優勢，苟渠二人具有殺人犯意，大可繼續
    對受傷之告訴人姚淼尹之頭、頸、胸、腹等重要部位，再次
    下手，以達告訴人姚淼尹於死之目的，然被告洪榮煌、鄭世
    雄於告訴人姚淼尹手、腳受傷後，雖有繼續追趕，然僅追趕
    至大同路就自動停止，有告訴人姚淼尹於本院證述明確（見
    本院卷二第14頁），凡此種種，衡諸上開判例意旨及社會一
    般常情，被告洪榮煌、鄭世雄傷及告訴人姚淼尹手腳後，即
    已達其教訓之目的，並無置告訴人姚淼尹於死地之犯行；再
    加以告訴人姚淼尹及證人戴國石均未證稱有聽到被告洪榮煌
    、鄭世雄持西瓜刀揮砍告訴人姚淼尹時，曾揚言要殺死告訴
    人姚淼尹之言詞（見本院卷二第9 、27頁）。故綜合前述案
    發緣由、情狀及過程、告訴人姚淼尹傷勢輕重程度、被告洪
    榮煌、鄭世雄當時舉動、下手情形、行為時之態度、傷痕之
    多寡、攻擊後後續動作等情，實難遽認被告洪榮煌、鄭世雄
    有殺人之犯行存在，應無置告訴人姚淼尹於死之意甚明，被
    告洪榮煌、鄭世雄辯稱並無殺人之故意等語，應堪採信。
(四)、綜上所述，被告4人在主觀上應係出於傷害之故意，客觀上
    亦造成告訴人姚淼尹傷害之結果。從而，被告洪榮煌、鄭世
    雄所為應僅屬故意傷害之犯行，被告甲○○、陳瑞元所為亦
    僅屬教唆傷害犯行。
四、核被告洪榮煌、鄭世雄所為，係犯刑法第277 條第1項 之傷
    害罪，被告甲○○、陳瑞元所為係犯刑法第29條、第277 條
    第1 項之教唆傷害罪，公訴意旨認被告洪榮煌、鄭世雄所為
    ，係犯刑法第271 條第2 項、第1 項殺人未遂罪嫌，被告甲
    ○○、陳瑞元所為，係犯刑法第29條、第271 條第2 項、第
    1 項教唆殺人未遂罪嫌，尚有未洽。次按第277 條第1 項之
    傷害罪，依同法第287 條規定，須告訴乃論；又告訴乃論之
    罪，告訴人於第一審辯論終結前，得撤回其告訴，告訴經撤
    回者，應諭知不受理之判決，刑事訴訟法第238 條第1 項、
    第303 條第3 款定有明文。本件告訴人姚淼尹業與被告洪榮
    煌、鄭世雄、甲○○達成和解，並撤回對被告洪榮煌、鄭世
    雄、甲○○、陳瑞元之告訴，並有和解書及撤回告訴狀附卷
    可參（見本院卷一第43頁、本院卷二第108 、109 頁），揆
    諸上揭規定，自應諭知不受理之判決。
五、刑事判決得就起訴之犯罪事實變更檢察官起訴所引應適用之
    法條者，以科刑或免刑判決為限，刑事訴訟法第300 條定有
    明文。本件公訴意旨以殺人未遂及教唆殺人未遂罪名起訴，
    經本院審理結果，認被告洪榮煌、鄭世雄所犯實為傷害罪，
    被告甲○○、陳瑞元所犯實為教唆傷害罪，且業經告訴人撤
    回告訴，則敘明理由逕依刑事訴訟法第303 條第3 款諭知不
    受理判決即可，尚無適用同法第300 條之餘地，併此敘明（
    最高法院47年臺非字第41號判例意旨、71年度臺上字第6600
    號判決意旨參照）。
據上論斷，應依刑事訴訟法第303 條第3 款，判決如主文。
本案經檢察官李茂增到庭執行職務。
中    華    民    國    98    年    12    月    10    日
                  刑事第十九庭  審判長法  官   陳志銘
                                      法  官   黃宣撫
                                      法  官   吳芝瑛
以上正本證明與原本無異。
如不服本判決應於收受送達後10日內向本院提出上訴書狀，並應
敘述具體理由；如未敘述上訴理由者，應於上訴期間屆滿後20日
內向本院補提理由書（均須按他造當事人之人數附繕本）「切勿
逕送上級法院」。
中    華    民    國    98    年    12    月    10    日
                                      書記官   林麗文


司法院資訊處製作；財團法人民間司法改革基金會備份。
